臺灣新竹地方法院民事小額判決
111年度竹東小字第172號
原      告  應芝恒  



被      告  陳靈恩  
上列當事人間損害賠償事件，本院於民國111年9月1日辯論終結
，判決如下：
    主      文
被告應給付原告新臺幣壹萬貳仟壹佰伍拾柒元。
訴訟費用新臺幣壹仟元由被告負擔。
本判決得假執行。
    事實及理由
壹、程序方面：
一、按訴狀送達後，原告不得將原訴變更或追加他訴。但減縮應
    受判決事項之聲明，不在此限，民事訴訟法第255條第1項第
    3款定有明文。查本件原告起訴聲明原為：被告應給付原告
    新臺幣（下同）15,106元。嗣於本院言詞辯論程序中減縮聲
    明為：被告應給付原告12,157元，有民事起訴狀、言詞辯論
    筆錄附卷可稽。經核與前開規定相符，應予准許。
二、本件被告經合法通知，未於言詞辯論期日到場，核無民事訴
    訟法第386條各款所列情形，爰依原告聲請，由其一造辯論
    而為判決。
貳、實體方面：　　
一、原告起訴主張：被告於民國111年4月24日9時35分許，駕駛
    車牌號碼：00-0000號自用小客車（下稱肇事車輛），在新
    竹縣○○鄉○○路○段000號前，因倒車不慎而撞擊原告所有之車
    牌號碼000-0000自用小客車（下稱系爭車輛）。系爭車輛經
    桃苗汽車股份有限公司竹東服務廠估價修復費用共計15,106
    元（包含工資2,946元、烤漆4,930元、零件7,230元），而
    系爭車輛修復費用扣除零件折舊後為12,157元，經多次向被
    告請求賠償均未果。為此，爰依侵權行為之法律關係請求被
    告賠償系爭車輛之修復費用等語。並於本院聲明：被告應給
    付原告12,157元。
二、被告經合法通知，未於言詞辯論期日到場，亦未提出書狀作
    何聲明或陳述。
三、本院之判斷：
（一）原告主張上開事實，業經提出新竹縣政府警察局橫山分局
      芎林分駐所所道路交通事故當事人登記聯單、現場圖、初
      步分析研判表、照片黏貼紀錄表、估價單、調解不成立證
      明書、行車執照等件為證。並有新竹縣政府警察局橫山分
      局111年8月18日竹縣橫警交字第1113500546號函文暨所附
      之道路交通事故現場圖、職務報告、A3類道路交通事故調
      查紀錄表、初步分析研判表、照片黏貼紀錄表等件附卷可
      稽；而被告迄未到場爭執，亦未提出任何有利於己之聲明
      、陳述或證據，以供本院審酌，自堪信原告之主張為真實
      。
（二）按汽車倒車時，應顯示倒車燈光或手勢後，謹慎緩慢後倒
      ，並應注意其他車輛及行人，道路交通安全規則第110條
      第2款定有明文。經查本件被告於警詢陳稱：我當時在超
      商內停車場停車，要離開時，把車子倒車就跟對方的車子
      發生交通事故等語（見本院卷第59頁），可知，被告於倒
      車時，本應注意上開規定，謹慎緩慢倒退，而依當時天氣
      晴、視線良好、無障礙物，有現場照片可憑，並無不能注
      意之情事，竟未注意及此，未以謹慎之態度，緩慢倒車，
      且未注意其後方有原告駕駛之系爭車輛從超商停車場要離
      開往富林路三段時，因要禮讓直行車輛而停等於現場，即
      貿然倒車致發生本件碰撞，被告就本件車禍發生顯有過失
      ，原告則無過失，且系爭車輛之損壞與被告之過失行為間
      具有相當因果關係。則被告就本件肇事應負過失侵權行為
      責任，堪以認定。
（三）次按因故意或過失不法侵害他人之權利者，負損害賠償責
      任；又汽車、機車或其他非依軌道行駛之動力車輛，在使
      用中加損害於他人者，駕駛人應賠償因此所生之損害；不
      法毀損他人之物者，被害人得請求賠償其物因毀損所減少
      之價值，民法第184條第1項前段、第191條之2、第196條
      分別定有明文。又物被毀損時，被害人除得依據民法第19
      6條請求賠償外，並不排除民法第213條至第215條之適用
      ，依民法第196條請求賠償物被毀損所減少之價額，得以
      修復費用為估定之標準，但以必要者為限（例如：修理材
      料以新品換舊品，應予折舊），亦有最高法院77年度第9
      次民事庭會議決議（一）、同院73年度台上字第1574號判
      決可資參照。查被告因前開過失肇致本件車禍，並致系爭
      車輛受有損害等情，已如前述，則被告自應就系爭車輛損
      害負賠償責任。而系爭車輛因本件車禍受損，共計支付修
      理費用15,106元（含工資2,946元、烤漆4,930元、零件7,
      230元）等情，亦有估價單在卷可按，經核該估價單所列
      各修復項目與系爭車輛受損之情形相符，堪認確係屬修復
      系爭車輛所必要。又系爭車輛係於110年2月出廠，有系爭
      車輛之行車執照影本附卷可憑（見本院卷第41頁），至本
      件事故發生時（即111年4月24日）已有1年2個月之使用期
      間（未滿1月以1月計，營利事業所得稅查核準則第95條第
      6款參照），揆之前揭說明，以新品換舊品而更換之零件
      ，自應予以折舊。本院依行政院台（86）財字第52053號
      公布之固定資產耐用年數表及固定資產折舊率表，採定率
      遞減法計算其折舊，即自用小客車耐用年數為5年，每年
      折舊率千分之369，是系爭車輛更新零件折舊後金額應為4
      ,281元（計算方式詳附表所示），另關於工資及烤漆部分
      ，因無折舊之問題，是以系爭車輛之必要修復費用為12,1
      57元（計算式如下：4,281＋2,946＋4,930＝12,157）。
四、綜上所述，原告依侵權行為之法律關係，請求被告賠償12,1
    57元，為有理由，應予准許。
五、本件係適用小額訴訟事件為被告敗訴之判決，應依職權宣告
    假執行，並於判決時確定訴訟費用額如主文第2項所示之金
    額。
據上論結，本件原告之訴為有理由，依民事訴訟法第436條之23
、第436條第2項、第385條第1項前段、第78條、第436條之19第1
項、第436條之20，判決如主文。
中　　華　　民　　國　　111 　年　　9 　　月　　15　　日
                  竹東簡易庭  法  官  邱玉汝
以上正本證明與原本無異。
如對本判決上訴，非以其違背法令為理由不得為之，且須於判決
送達後20日內向本院提出上訴狀並記載上訴理由（須按他造當事
人之人數附繕本）；如委任律師提起上訴者，應一併繳納上訴審
裁判費。
中　　華　　民　　國　　111 　年　　9 　　月　　15　　日
                              書記官  楊霽
附表：
車牌號碼000-0000號自用小客車（即系爭車輛）更新零件費用折舊之計算   第一年折舊 7,230×0.369＝2,668  第二年折舊 （7,230－2,668）×0.369×2/12＝281  時價亦即折舊後之金額  7,230－2,668－281＝4,281 備註：上列計算小數點以下均四捨五入